Test2Q5
========================================================

Read this data set into R and report the sum of the numbers in the fourth of the nine columns. 

https://d396qusza40orc.cloudfront.net/getdata%2Fwksst8110.for 

Original source of the data: http://www.cpc.ncep.noaa.gov/data/indices/wksst8110.for 

(Hint this is a fixed width file format)

Empiezo bajando el archivo para variar

```{r}
if(!file.exists("dataTest")){
dir.create("dataTest")
}

dataOrigin<-"https://d396qusza40orc.cloudfront.net/getdata%2Fwksst8110.for " 

destfile<-"./dataTest/dataQ5.for"

if(!file.exists(destfile)){
    getwd()
    download.file(dataOrigin,destfile,method="curl")
}


```

Despues miro a ojo en las primeras lineas los anchos de las 9 columnas, eso hay que hacerlo a mano  

va a tocar hacerlo con read.fwf 
las cuatro primeras filas no aportan nada, asi que la cosa sera poner un skip = 4 

los anchos a ojo podrian ser algo asi como 14,5,4,9,4,9,4,9,4   

```{r}
data<-read.fwf(file=destfile,widths = c( 14,5,4,9,4,9,4,9,4), skip =4)

head(data)
```

El resultado tiene bastante buena pinta asi que calculamos lo que pide 

```{r}
sum(data[,4])
```


